宣示判決筆錄
原      告  旺旺友聯產物保險股份有限公司


代  表  人  劉自明  
訴訟代理人  陳冠雲  
            凃福仁  
            林語彤  
被      告  戴少均  
上列當事人間111年度中小字第1811號請求侵權行為損害賠償(交
通)事件，於中華民國111年6月17日上午9時30分整在臺灣臺中地
方法院臺中簡易庭宣示判決，出席職員如下：
    法      官  林筱涵
    書  記  官  張峻偉
朗讀案由。
法官朗讀主文宣示判決如下：
    主      文
被告應給付原告新臺幣參萬肆仟肆佰陸拾肆元，及自民國一一一
年三月三日起至清償日止，按週年利率百分之五計算之利息。
訴訟費用新臺幣壹仟元由被告負擔。
本判決得假執行。
    事實及理由之要領
一、原告主張：被告於民國109年3月25日11時57分許，駕駛車牌
    號碼0000-00號自用小客車，行經臺中市○○區○○路○段000號
    前，因倒車未依規定，碰撞原告所承保、訴外人劉永晟所駕
    駛，且為訴外人張雅嫻所有之車牌號碼000-0000號自用小客
    車（下稱系爭車輛），致系爭車輛受損，修復費用共計新臺
    幣（下同）54,785元（含鈑金費用7,650元、烤漆費用14,69
    0元、零件費用32,445元），而系爭車輛受損部分業由原告
    依保險契約予以理賠。為此，爰依保險法第53條之規定及侵
    權行為之法律關係，請求被告賠償上開零件折舊後之修復費
    用34,464元，並聲明：被告應給付原告34,464元，及自起訴
    狀繕本送達翌日起至清償日止，按週年利率百分之5計算之
    利息。
二、上開原告主張之事實，業據其提出道路交通事故當事人登記
    聯單、初步分析研判表【記載被告有倒車未依規定之肇事原
    因、劉永晟則尚未發現肇事因素】、現場圖、行車執照、估
    價單、電子發票證明聯、汽車險理賠計算書、賠償給付同意
    書為證，並經本院向臺中市政府警察局清水分局調取本件交
    通事故之道路交通事故初步分析研判表、現場圖、調查報告
    表、調查紀錄表、現場及車損照片、補充資料表、車籍及駕
    照資料查詢、光碟核閱無誤。被告已於相當時期受合法之通
    知，而於言詞辯論期日不到場，亦未提出準備書狀爭執，依
    民事訴訟法第436條之23準用第436條第2項適用第280條第3
    項、第1項之規定，視同自認。從而，原告依保險法第53條
    之規定及侵權行為之法律關係，請求被告給付零件折舊後之
    修復費用34,464元（即鈑金費用7,650元、烤漆費用14,690
    元、零件費用12,124元），及自起訴狀繕本送達翌日即111
    年3月3日起（見沙小卷第35頁送達證書）至清償日止，按週
    年利率百分之5計算之利息，為有理由，應予准許。
三、訴訟費用負擔及假執行宣告之依據：民事訴訟法第78條、第
    436條之19第1項、第436條之20。
　
民事訴訟法第436條之24第2項：
對於本判決之上訴，非以違背法令為理由，不得為之。
如對本判決上訴，須於判決送達後20日內向本院提出上訴狀，並
須表明原判決所違背之法令及其具體內容與依訴訟資料可認為原
判決有違背法令之具體事實之上訴理由（均須按他造當事人之人
數附繕本）。
中　　華　　民　　國　　111 　年　　6 　　月　　17　　日
                  臺灣臺中地方法院臺中簡易庭
                                  法  官  林筱涵
                                  書記官  張峻偉
以上正本證明與原本無異。
中　　華　　民　　國　　111 　年　　6 　　月　　17　　日
                                  書記官  張峻偉